【裁判字號】    98,審消債更,831
【裁判日期】    981013
【裁判案由】    聲請更生程序
【裁判全文】
臺灣高雄地方法院民事裁定         98年度審消債更字第831號
聲  請  人  甲○○
上列當事人因消費者債務清理事件聲請更生，本院裁定如下：
    主  文
聲請駁回。
聲請費用由聲請人負擔。
    理  由
一、按債務人對於金融機構因消費借貸、自用住宅借款、信用卡
    或現金卡契約而負債務，在聲請更生或清算前，應提出債權
    人清冊，以書面向最大債權金融機構請求協商債務清償方案
    並表明共同協商之意旨；債務人聲請更生時，應提出財產及
    收入狀況說明書及其債權人、債務人清冊，消費者債務清理
    條例（下稱本條例）第151 條第1 項及第43條第1 項分別定
    有明文。次按債務人依本條例第151 條第1 項規定請求協商
    債務清償方案後，任一債權金融機構於協商期間內對其財產
    聲請強制執行者，視為協商不成立；債權金融機構於債務人
    請求協商前已聲請法院開始強制執行程序，而不同意延緩執
    行者，亦同，本條例施行細則第44條亦有明文。又聲請更生
    或清算不合程式、不備其他要件或拒絕提出關係文件者，法
    院應以裁定駁回之，但其情形可以補正者，法院應定期間先
    命補正，復為本條例第8 條、第46條所明定。
二、本件聲請人向本院聲請更生，雖主張：其有不能清償債務情
    事，對於金融機構因消費借貸、自用住宅借款、信用卡或現
    金卡契約而負債務，曾以存證信函向最大債權金融機構請求
    協商，逾30日不開始協商；且於本條例施行後，曾依本條例
    施行細則第44條規定發函強制執行債權人於文到7 日內表明
    是否同意延緩執行，然債權銀行不同意延緩執行，依本條例
    細則第44條規定，本件應視為協商不成立，且其無擔保或無
    優先權之債務總額未逾新臺幣1,200 萬元，復未經法院裁定
    開始清算程序或宣告破產，爰請求准予更生云云。
三、經查，經查，聲請人聲請更生未提出曾依照本條例第151 條
    第1 項規定與金融機構協商，或請求最大債權銀行延緩執行
    之證明文件，而無最大債權金融機構收受上開申請書或協商
    不成立之證明，亦無曾請求最大債權金融機構延緩執行之證
    明，是本件聲請人聲請更生，顯未遵循本條例第151 條第1
    項規定對於金融機構因消費借貸、自用住宅借款、信用卡或
    現金卡契約所負債務與全體債權金融機構先行債務協商之機
    制。依上開說明，其聲請不合程式，經本院於98年8 月27日
    裁定命聲請人於裁定送達後14日內依金融機構債務協商機制
    規定檢附資料最大債權金融機構申請協商及協商結果之證明
    文件，該裁定於98年8 月28日送達聲請人，聲請人未依限補
    正，本院再於98年9 月28日以雄院高民忠一98審消債更831
    字第45537 號通知聲請人於文到後5 日內補正，聲請人於98
    年10月1 日收受送達，迄今猶未補正，依上說明，本件尚難
    謂已符合消費者債務清理條例第151 條第1 項所定協商前置
    程序，自應駁回其更生之聲請，爰裁定如主文。
中    華    民    國    98    年    10    月    13    日
              民事第三庭    法      官  朱玲瑤
上為正本係照原本作成
如不服本裁定，應於裁定送達後10日內，以書狀向本院提出抗告
，並繳納抗告費新臺幣1千元
中    華    民    國    98    年    10    月    13    日
                            書  記  官  火秋予


司法院資訊處製作；財團法人民間司法改革基金會備份。
